Inventaris van het archief van prof. dr. J.Th. de Smidt [levensjaren 1923-2013], 1961-1978
Nationaal Archief, Den Haag
Collectie prof.dr. J.Th. de Smidt
Smidt, de
archiefvorming: 1939-2011
oudste stuk - jongste stuk: 1939-2011
C24049
115 inventarisnummer(s); 5,20 meter
Normale geschreven, getypte en gestencilde documenten, vaak in doorslag. Inventarisnummer 15 bevat negatieven; inventarisnummer 48 bevat microfilms.
Nationaal Archief, Den Haag
Smidt, J.Th de., 1923-2013
Het archief is het bewaard gebleven werkarchief van de rechtshistoricus prof. mr. J.Th. de Smidt, die een centrale rol speelde in projecten van bronnenuitgaven over de wetgeving in de Nederlanden en de koloniën. Het archief bevat behalve stukken betreffende zijn loopbaan als hoogleraar ook materiaal betreffende zijn voorzitterschap van de Archiefraad. Daarnaast is een collectie onderzoeksdocumentatie opgenomen over de koloniën van de West-Indische Compagnie op het Amerikaanse continent en in het Caraïbisch gebied. Een groot deel van het studiemateriaal, in hoofdzaak afkomstig uit buitenlandse archiefbewaarplaatsen, is niet gepubliceerd.
Archiefvorming
Geschiedenis van de archiefvormer
Jacobus Thomas de Smidt (1923-2013) begon zijn loopbaan als leraar Frans, in welk vak hij in 1932 promoveerde. In 1942 bereidde hij zich voor op een studie in de rechten, die hij, na zijn onderduikperiode, in 1950 met een doctoraalexamen afsloot. Hij was inmiddels actief in het Dispuut voor Oud-vaderlands recht De Consumieren, een netwerk dat vanaf 1945 een belangrijke rol zou spelen bij de ontsluiting van oude rechtsbronnen.
In 1956 werd hij benoemd tot hoogleraar Inleiding tot de rechtswetenschap en Grondslagen van het Oud-Nederlands recht aan de Gemeente Universiteit in Amsterdam. In 1965 werd hij hoogleraar Oud-vaderlands recht in Leiden, waarnaast hij nog als buitengewoon hoogleraar in Amsterdam een leerstoel behield. Hij nam het initiatief tot samenstelling van een bibliografie van de Nederlandse rechtsgeschiedenis. Dat leidde tot het ontstaan van het in 1967 gestichte Nederlands Centrum voor Rechtshistorische Documentatie.
Belangrijke projecten zijn de ontdekking en ontsluiting van de Noord-Nederlandse dossiers in het archief van de Hoge Raad van Mechelen, een uitgave van Bronnen van de Nederlandse Codificatie sinds 1798, de ontsluiting van West-Indische plakkaten. Als voorzitter van de in 1968 ingestelde Archiefraad speelde hij een belangrijke rol bij de materiële vernieuwing van het archiefbestel en van de indertijd beleidsmatig verwaarloosde rijksarchiefdienst.
Geschiedenis van het archiefbeheer
De stukken opgenomen in rubriek A zijn door prof. De Smidt gedeponeerd bij het Van Vollenhoven Instituut van de Universiteit Leiden. Dit instituut heeft de collectie in 2004 overgedragen aan het Nationaal Archief. De stukken opgenomen in rubriek B zijn in 2000 door prof. De Smidt overgedragen aan het Algemeen Rijksarchief. De stukken genoemd in rubriek C zijn na het overlijden van prof. De Smidt door de erfgenamen geschonken aan het Nationaal Archief
De verwerving van het archief
Het archief is door schenking verworven.
Inhoud en structuur van het archief
Inhoud
Rubriek A betreft studiemateriaal over Nieuw-Nederland, de Nederlandse Antillen, Suriname, Berbice, Demerary en Essequebo, door prof. De Smidt verzameld ter voorbereiding van een West-Indisch Plakkaatboek. Een groot deel van de hier beschreven toegangen en regestenlijsten is niet eerder gepubliceerd en de afschriften zijn voor een groot deel afkomstig van buitenlandse archiefbewaarplaatsen t.w. het Colonial Office in Londen en archiefbewaarplaatsen in de Verenigde Staten en Brits Guyana. Verder bevat het de neerslag van zijn inventarisatiearbeid, die nadere toegangen heeft opgeleverd voor de archieven van de West-Indische Compagnie en de naar het Nationaal Archief overgebrachte archieven van Curaçao en onderhorigheden.
Rubriek B betreft het voorzitterschap van prof. De Smidt van de Archiefraad. Deze raad werd in december 1968 ingesteld als uitvoeringsmaatregel van de in 1962 aangenomen Archiefwet die per ingang van 1 januari 1969 in werking zou treden. De Archiefraad adviseerde de minister van Cultuur, Recreatie en Maatschappelijk Werk op vraagstukken betreffende het beleid ten aanzien van archieven. In het installatiejaar was er beroering ontstaan doordat de Algemene Rijksarchivaris J.L. van der Gouw ontslag had genomen na een conflict met het ministerie over de door hem geconstateerde ondeugdelijkheid van de archiefbewaarplaatsen en de ontoereikende personeelsvoorziening van de rijksarchiefdienst. Er volgde een decennium waarin geleidelijk verbetering kwam. Hieraan droeg de Archiefraad bij door de vorming van een speciale commissie 1, die in 1970 met het rapport De Rijksarchiefdienst, problemen, oplossingen, prioriteiten het ministerie noodzaakte zijn tot dan toe aangenomen houding van repressieve lijdelijkheid te wijzigen.
Rubriek C bevat stukken betreffende de loopbaan van prof. De Smidt, alsmede onderzoeks- en documentatiemateriaal, in aanvulling op het eerste deel.
Selectie en vernietiging
Rubriek A: voorstukken van het West-Indisch Plakkaatboek en reeds in het Nationaal Archief aanwezige toegangen zijn uit dit bestand verwijderd.
Rubriek B: verwijderd zijn adviezen van commissie III (inzake vast te stellen vernietigingslijsten), alsmede Kamerstukken, publicaties van ministeries van de Rijksarchiefdienst, overdrukken uit het Archievenblad en Overheidsdocumentatie.
Aanwijzingen voor de gebruiker
Openbaarheidsbeperkingen
Volledig openbaar.
Materiële beperkingen
Het archief kent geen beperkingen voor het raadplegen van stukken als gevolg van slechte materiële staat.
Aanvraaginstructie
Openbare archiefstukken kunnen online worden aangevraagd en gereserveerd. U kunt dit ook via de terminals in de studiezaal van het Nationaal Archief doen. Om te kunnen reserveren dient u de volgende stappen te volgen:
Creëer een account of log in.
Selecteer in de archiefinventaris een archiefstuk.
Klik op ‘Reserveer’ en kies een tijdstip van inzage.
Verwant materiaal
Beschikbaarheid van kopieën
Inventarisnummers van dit archief zijn niet in kopievorm beschikbaar
Afgescheiden archiefmateriaal
Aantekeningen uit bronnen voor de rechtsgeschiedenis van de Vier Ambachten in Oost Zeeuws Vlaanderen berusten in het Streekmuseum van Axel.
Publicaties
Erik Ketelaar, ‘Jacobus Thomas de Smidt (Haarlem 19 december 1923 – Haarlem 17 februari 2013)’, in: Jaarboek van de Maatschappij der Nederlandse Letterkunde te Leiden 2013-2014, p. 170-181.
Paul Nève en Theo Veen, ‘J.Th. de Smidt, interview met een organisator van grote projecten’, in: Prominenten kijken om, achttien rechtsgeleerden uit de Lage Landen over leven, werk en recht, Pro memorie, bijdragen tot de rechtsgeschiedenis der Nederlanden 6, 1-2 (2004), p. 312-329.
Beschrijving van de series en archiefbestanddelen
- STUDIEMATERIAAL, A.
  - Algemeen, I.
    - Verslag van een archiefreis naar New York en Georgetown voor gegevens over Nieuw Amsterdam en Demerary en Essequebo, met archieflijsten., 1972; 1
    - Stukken betreffende tekstedities van de door de gouverneur van Curaçao vastgestelde "Maniere van procederen," en het daarvoor verzamelde bronnenmateriaal., 1972-1974; 2-7
      - Afschriften van resoluties inzake de "Maniere van procederen" uitgevaardigd in 1784-1818., 2
      - Fotokopieën van originele manuscripten. 1784-1818, 3
      - Afschriften van verspreide resoluties en overig bronnenmateriaal. 18e eeuw, 4
      - Kopieën van de "Maniere van procederen," uitgevaardigd in Suriname., 5
      - Kopieën van de "Maniere van procederen," uitgevaardigd in Demeray en Essequebo., 6
      - Kopie van de "Maniere van procederen," uitgevaardigd door de VOC ten behoeve van de Raad van Justitie in Batavia., 7
    - Correspondentie met de Nederlandse Organisatie voor Zuiver Wetenschappelijk Onderzoek over de financiering van zijn werk aan de samenstelling van het West Indisch Plakkaatboek., 1972-1976; 8
    - Inventarislijst van zijn archief en manuscriptenverzameling., z.j.; 9
  - Nieuw Nederland en de Verenigde Staten, II.
    De hier beschreven stukken bevatten hoofdzakelijk bronnenmateriaal voor een studie over de ordonnanties van burgemeesteren van Nieuw Amsterdam en omgeving, samengesteld door C.H. Janssen. Het betreft onderzoek, verricht in de jaren 1966-1969.
    - Afschriften van resoluties van burgemeesteren van Nieuw Amsterdam, genummerd 1-159, over de jaren, 1638-1657; 10
    - Afschriften van resoluties van burgemeesteren van Nieuw Amsterdam, genummerd 160-303, over de jaren, 1657-1674; 11
    - Manuscript "De Ordonnanties van Nieuw Nederland", houdende afschriften van resoluties van burgemeesteren van Nieuw Amsterdam over de jaren, 1638-1674; 12
    - Correspondentie met C.H. Janssen over zijn onderzoek, met een manuscript van Janssen: ter lnleiding van De keuren en ordonnanties van Nieuw Nederland., 1961-1969; 13
    - Correspondentie van De Smidt met relaties in de Verenigde Staten naar aanleiding van zijn studie over Nieuw Amsterdam, met bijlagen en reisdocumenten., 1962-1973; 14
    - Fotokopieën van archivalia inzake Nieuw Nederland, met negatieven., z.j.; 15
  - De Nederlandse Antillen, III.
    - Algemeen
      - Stukken betreffende een lezing van De Smidt over de slavenakten in de Nederlandse Antillen tijdens een conferentie in New York over vergelijkende sociale perspectieven voor slaven in de landen van de Nieuwe Wereld., Mei 1976; 16
      - Ingekomen scriptie van W. Wichard Timmers over Het bestuur der Nederlandse Antillen en haar staatsrechtelijke verhouding tot Nederland., 1 april 1973; 17
    - Curaçao en de Benedenwindse Eilanden.
      - Inhoudsopgaven en/of regestenlijsten op de inventarisnummers van het Oud Archief van Curaçao Bonaire en Aruba., berustend in het Nationaal Archief. Het betreft een nadere beschrijving van inventariscode NL HaNa 1.05.12.01 De banden zijn ingedeeld in Romeinse cijfers in overeenstemming met de afdelingen waarin het oud archief is ingedeeld., 18-25
        - I: Directie en Raden van Commissarissen. ( Inventarisnummers 1-167)., 18
        - I. Plakkaten (Inventarisnummers 168-233)., 19
        - IIa. Archief van de Gouverneur-Generaal (Inventarisnummers 234-451)., 20
        - IIb. Archief van de Raad van Politie (Inventarisnummers 452-456)., 21
        - IIc. Archief van de Raad van Civiele en Criminele Zaken (Inventarisnummers 557-723), 22
        - III Archief van Commissarissen van Mindere Questien en Verschillen (Kleine Raad), (Inventarisnummers 724-771); IV Archief van het College van Commercie en Zeezaken. (Inventarisnummers 772-783)., 23
        - Va Secretariële en notariële akten (Inventarisnummers 794-1139); Vb (Akten van hypotheek (Inventarisnummers 1140-1225); .VI: Archief der wees-, onbeheerde en desolate boedelkamer (Inventarisnummers 1226-1303); VII Oud-archief der Administratie van Financiën. (Inventarisnummers 1304-1453); VIII Oud-archief van de Burgerlijke Stand (Inventarisnummers 1454-1487); IX, Oud-archief van Bonaire (Inventarisnummers 1488, 1489); X Archief van Aruba (Inventarisnummers 1490-1512); XI Gedeponeerde stukken (Inventarisnummers 1513-1515)., 24
        - Gedeponeerde stukken., 25
      - Afschriften van eedformules en uittreksels uit akten van commissies voor diverse functionarissen op Curacao en onderhorigheden uit het oud-archief van Curaçao, 1701-1798; 26
      - Lijsten van archiefstukken betreffende het bestuur op Curaçao en de Benedenwindse Eilanden, aangetroffen in archieven van de West-Indische Compagnie, het oud-archief van Curaçao, het Public Record Office in Kew, het gemeentearchief te Amsterdam., z.j.; 27
      - Kladmanuscript van de lijst van plakkaten uit het oud-archief van Curaçao., z.j.; 28
      - Manuscripten en aantekeningen ter voorbereiding van de inhoudsopgaven en/of regestenlijsten op de inventarisnummers van het Oud Archief van Curaçao Bonaire en Aruba. Getypt, geschreven., z.j.; 29
      - Manuscript met beschrijving van de inventarisnummers van het archief van Commissarissen van Mindere Questien en Verschillen (Kleine Raad), (Inventarisnummers 724-771)., 30
      - Ingekomen inventaris van het archief van de Hof van Justitie op Curaçao, vervaardigd in opdracht van Sticusa., Maart 1978; 31
    - Sint Eustatius en de bovenwindse eilanden.
      - Inhoudsopgaven en/of regestenlijsten op de inventarisnummers van het Oud Archief van Sint Eustatius, Saba en Sint Maarten., berustend in het Nationaal Archief., z.j.; 32
        Het betreft een nadere beschrijving van inventariscode NL HaNa 1.05.13.01.
      - Manuscript "De oude archieven van Sint Eustatius 1781-1802", houdende inhoudsopgaven en regestenlijsten., 33
      - Lijsten van archiefstukken betreffende het bestuur op St Eustatius en de Bovenwindse Eilanden, aangetroffen in archieven van de West-Indische Compagnie, het oud-archief van Curaçao, het Public Record Office in Kew, het gemeentearchief te Amsterdam., z.j.; 34
  - Suriname, IV.
    - Verslag van een bronnenonderzoek van de Surinaamse historica Sylvia de Groot in oud-Surinaamse archieven in het Algemeen Rijksarchief op kosten van Sticusa., 1961; 35
    - Alfabetische register op de publicatien en andere verordeningen betreffende Suriname vóór 1816 door W.E.H. Winkels, met verzamelde lijsten en regesten op gouvernementsbesluiten van Suriname na 1816., 1961 en z.j.; 36
    - Fotokopieën uit inventarisnummer 2035 van het archief van de Staten van Zeeland (Rijksarchief in Zeeland): Stukken over Suriname en zijn gouverneurs over de jaren 1659-1667 (106-146); 1675-1683 (255-506), 1667-1681; 37
      Het laatste bestand bevat notities over een creoliseringstheorie.
    - Fotokopieën uit de inventarisnummers 1606 en 2035 van het archief van de Staten van Zeeland (Rijksarchief in Zeeland): stukken over de gouverneur Lichtenberg, met een artikel over zijn werk aan de opstelling van een wetboek in 1668 onder de titel "een verlaten verjaardag"., Z.j. (ca,. 1969); 38
    - Band met bladen, bedoeld als werkboek ter voorbereiding van het deel Plakkaten en ordonnantiën en andere wetten, uitgevaardigd in Suriname, van het West-Indisch Plakkaatboek., 1970; 39
    - Verslag van een studiereis met studenten naar Paramaribo voor de raadpleging van de archieven van het Hof van Justitie aldaar., 1975; 40
  - Berbice, Demeray en Essequebo, V.
    De plantagekolonie Berbice en de vestiging Demerary en essequebo hebben gedurende de periode waarover dit onderzoek gaat afwisselend Nederlandse, Engelse en Franse bewindvoerders gehad, die onder wisselende titels hun gezag uitoefenden. Tot de definitieve overgang deze kolonies naar Engeland in 1803 waren de subalterne ambtenaren allen Nederlands. Zie over de geschiedenis van het bestuur van Berbice de inleiding op de inventaris van het archief van de Sociëteit van Berbice, NL Ha Na 1.05.05.
    - De beide kolonies gezamenlijk.
      - Stukken betreffende een reis van De Smidt naar de archiefbewaarplaatsen in Georgetown ter bestuderen van de archieven van de bewindvoerders van de kolonies Berbice en Demerary en Essequebo, met inventarissen van de aldaar aangetroffen bestanden., 1972; 41
    - Berbice.
      - Briefwisseling van De Smidt met andere onderzoekers over de geschiedschrijving van Berbice., 1962-1985; 42
      - Doorslagen van afschriften van ordonnanties van de Commissies en Raden van de kolonie de Berbice-rivier en onderhorigheden over de jaren 1687-1794. Eerste versie., z.j.; 43
        Deel 1
      - Doorslagen van afschriften van ordonnanties van bewindvoerders van de kolonie de Berbice-rivier en onderhorigheden over de jaren 1687-1794. Tweede versie., ca. 1972; 44-46
        - Deel 2: over 1681-1779., 44
        - Deel 3 over 1780-1794., 45
        - Deel 4 over 1795-1803., 46
      - Afschriften van resoluties en ordonnanties van bewindvoerders van de kolonie de Berbice-rivier en onderhorigheden over de jaren 1796-1803. Geschreven., 1972; 47
      - Microfilms van het register uit het archief van de Sociëteit van Berbice, inventarisnummer 292, met stukken uit de jaren, 1681-1790; 48
      - Afschriften van resoluties uit het archief van de Sociëteit van Berbice, inventarisnummer 292, over de jaren, 1681-1790; 49
      - Stukken betreffende de voorbereiding van een publicatie onder de titel "Koppen en staarten", houdende regesten van ordonnanties, instructies e.d. van de bewindvoerders van de kolonie de Berbice-rivier en onderhorigheden, verzameld door De Smidt en zijn medewerkers., 1967 - 1971.en z.j.; 50-53
        De gegevens zijn ontleend aan het archief van de Sociëteit van Berbice, NL HaNa 1.05.05, inventarisnummers 219-222.en het archief van de West-Indische Compagnie, inventarisnummer 293.
        - Kladaantekeningen, met ingekomen brief van L.M. van Alphen. 1967 en z.j., 50
        - Net-exemplaren, met een index op de onderwerpen. z.j., 51
        - Kladkopieën van De Smidt, vervaardigd tijdens zijn archiefonderzoek in Den Haag. 1971, 52
        - Stukken betreffende het archiefonderzoek van De Smidt, met nadere toegangen, fotokopieën van registers e.d. 1970-1971, 53
    - Demeray en Essequebo.
      - Doorslagen van afschriften van ordonnanties en instructies van bewindvoerders van de kolonie en annexe rivieren Demeray en Essequebo over de jaren 1886 (1701) - 1808., z.j.; 54
        De (vermoedelijk tweede) doorslagen zijn ernstig vervaagd en dienen door versterkte kopieën zichtbaar te worden gemaakt.
      - Fotokopieën van gedrukte documenten uit het Public Record Office te Kew en van handelingen van het Engelse parlement over het Engelse bestuur over de voormalige koloniën Demeray en Essequebo over de jaren 1804-1915., z.j.; 55
- STUKKEN BETREFFENDE ZIJN VOORZITTERSCHAP VAN DE ARCHIEFRAAD, B.
  - Officiëel optreden van de Archiefraad, B.1
    - Stukken betreffende de installatie van de Archiefraad, met ontwerptekst van de redevoering van De Smidt als voorzitter, December 1968; 71
    - Ingekomen kopieën van vergaderstukken van de Archiefraad., 1969-1975; 56-60
      - Vergadering nr. 1-11. 1969 – mei 1971., 56
      - Vergadering nr. 12-18. September 1971- februari 1973., 57
      - Vergadering nr. 19-26, Maart 1973 – maart 1974., 58
      - Vergadering nr. 27-31, Juni 1974 – april 1975., 59
      - Vergadering nr. 32. April 1975., 60
    - Eigenhandige aantekeningen, gemaakt tijdens vergaderingen en voorbereidende gesprekken met ministeriële ambtenaren., 1969-1974; 61
    - Stukken betreffende zijn werkzaamheden in de Commissie I ter voorbereiding van een advies aan de minister van Cultuur, Recreatie en Maatschappelijk Werk inzake de organisatie en de huisvesting van de rijksarchiefdienst (advies nr. 15)., 1968-1970; 62-67
      - Organisatie en personeel., 62
      - Huisvesting., 63
      - Correspondentie en verslagen., 64
      - Eigenhandige aantekeningen over de toekomst van de Archiefraad. Z.j., 65
      - Ontwerpen van het eindrapport De Rijksarchiefdienst, problemen, oplossingen, prioriteiten. 1970., 66
      - Documentatie. 1968-1969., 67
    - Stukken ontvangen als voorzitter van de Commissie II ter voorbereiding van een AMVB, houdende algemene richtlijnen ter vaststelling van lijsten van voor vernietiging in aanmerking komende archiefbescheiden., 1969-1972; 68
    - Ingekomen stukken van commissie V. inzake de selectie en conservering van het nitraatfilmmateriaal in Nederlandse archieve en collecties., 1972-1973; 69
    - Correspondentie naar aanleiding van een door het Ministerie van Cultuur, Recreatie en Maatschappelijk Werk op te stellen beleidsnota inzake het rijksarchiefwezen., 1972-1973; 73
    - Diverse ingekomen circulaires en stukken over archiefbewaarplaatsen., 1974; 83
  - Informele contacten, B.2
    - Ingekomen stukken van het ministerie van Cultuur, Recreatie en Maatschappelijk Werk en van mr. F.C.J. Ketelaar, docent aan en directeur van de Rijksarchiefschool over de school en de cursus inleiding tot de rechtswetenschap aldaar., 1967-1969; 70
      Ketelaar was tevens secretaris van de Archiefraad.
    - Ter documentatie verzamelde krantenknipsels, artikelen en rapporten de dreigende achteruitgang van het Algemeen Rijksarchief en de daaruit voortvloeiende conflicten en over plannen voor de nieuwbouw., 1967-1976; 72
    - Teksten van redevoeringen van mr A.E.M. Ribberink als algemene rijksarchivarissen bij openbare gelegenheden, bij vergaderingen van het Convent van Rijksarchivarissen en de Vereniging van Archivarissen in Nederland, met ingekomen overdrukken van artikelen en geleidebrieven., 1968-1972; 75
    - Stukken betreffende diverse kleine kwesties en informele contacten., 74
      - -Strijdigheden in de ontwerp-comptabiliteitswet met de Archiefwet 1963 inzake de beslissingsbevoegdheid bij het vernietigen van archiefbescheiden van de Algemene Rekenkamer. 1969.
      - -Inbewaringgeving van in een rijksarchiefbewaarplaats berustende bescheiden aan gemeenten met een openbare archiefbewaarplaats. 1969
      - -De onrechtmatige overbrenging van archief van de arrondissementsrechtbank te Deventer naar het rijksarchief in Gelderland. Juli 1969.
      - -Rechtsgronden voor intrekking van voor onbepaalde tijd vastgestelde beperkte bepalingen op de raadpleging van het dagboek van A.P. Weitzel. Februari – maart 1969.
      - -De personeelsbezetting van het rijksarchief in Utrecht. Mei-juni 1969.
    - Ingekomen verslagen en brochures van het Algemeen Rijksarchief in Brussel., 1969; 78
    - Correspondentie naar aanleiding van congressen en studiedagen van de Studiekring voor Overheidsdocumentatie SOD., 1969; 79
    - Ingekomen brieven van het bestuur van de Vereniging van Archivarissen in Nederland over door de vereniging te houden symposium over het wetenschappelijk archiefonderzoek en over de bijwoning van het internationaal archiefcongres te Moskou., 1969, 1972; 76
    - Krantenknipsels over kwesties rond gemeentearchieven en particuliere archiefbewaarplaatsen., 1969-1974; 82
    - Dossier inzake personeelsaangelegenheden met betrekking tot het secretariaat van de Archief-raad., 1971-1973; 77
    - Ingekomen stukken van het mederaadslid prof. H. Baudet., 1973- 1974; 80
    - Ingekomen stukken over de uitreiking van de Ubbo Emmius penning van de rijksuniversiteit van Groningen aan prof,. dr. B.H. Schlicher van Bath, 12 november 1974., 81
- SUPPLEMENT 2014, C.
  - Zakagenda’s., 1939, 1944-1945, 1948-1951, 1954-2011; 84
  - Collegedictaten als student in Leiden., 1945-1950; 85-86
    - Bestanddeel 1, 85
    - Bestanddeel 2, 86
  - Aantekenboekjes., 1948-1977; 87-88
    - Bestanddeel 1, 87
    - Bestanddeel 2, 88
  - Aantekeningen voor zijn colleges., 1956-1980; 89-90
    - Bestanddeel 1, 89
    - Bestanddeel 2, 90
  - Stukken betreffende zijn werkzaamheden als griffier van de Vaste Kamercommissie voor Justitie bij de voorbereiding van het nieuwe Burgerlijk Wetboek., 1954-1956; 91
  - Stukken betreffende zijn benoeming tot hoogleraar in Amsterdam., 1956; 92
  - Stukken betreffende zijn benoeming tot hoogleraar in Leiden., 1966; 93
  - Stukken betreffende het eredoctoraat van prof. mr. E.I. Strubbe., 1968; 94
  - Dossier betreffende zijn assistent mr. F.C.J. Ketelaar., 1965-1988; 95
  - Onderwijsmateriaal betreffende plakkaatboeken., 1965-1966; 96
  - Plakkatenverzameling in kopie betreffende Suriname over de jaren 1760-1810., z.j.; 97; 4 portefeuilles
  - Kaartsysteem op bronnen voor onderzoek naar weeskamers., z.j.; 98; 1 kaartenbak
  - Kaartsysteem op de onderzoeksresultaten betreffende de Grote Raad van Mechelen., z.j.; 99-105; 6 kaartenbakken
    Het betreft een project tot ontsluiting van de door hem in Brusselse archiefbewaarplaatsen aangetroffen dossiers inzake vanuit de Noordelijke Nederlanden ingestelde beroepen tijdens de Habsburgse periode tot 1580.
    - Bestanddeel 1, 99
    - Bestanddeel 2, 100
    - Bestanddeel 3, 101
    - Bestanddeel 4, 102
    - Bestanddeel 5, 103
    - Bestanddeel 6, 104
    - Bestanddeel 7, 105
  - Stukken betreffende onderzoek naar het Hof van Holland., jaren ‘80-‘90; 106